【裁判字號】    99,易,2256
【裁判日期】    991012
【裁判案由】    毒品危害防制條例
【裁判全文】
臺灣板橋地方法院刑事判決              99年度易字第2256號
公  訴  人  臺灣板橋地方法院檢察署檢察官
被      告  甲○○
上列被告因違反毒品危害防制條例案件，經檢察官提起公訴（99
年度毒偵字第5042號），本院受理後被告為有罪之陳述，經改行
簡式審判程序，判決如下：
    主  文
甲○○施用第二級毒品，累犯，處有期徒刑柒月。扣案之吸食器
貳組沒收。
    事  實
一、甲○○前於民國89年間因施用毒品案件，經本院以89年度毒
    聲字第420 號裁定送觀察、勒戒後，認有繼續施用毒品之傾
    向，再經本院以89年度毒聲字第1046號裁定令入戒治處所施
    以強制戒治一年，嗣本院以89年度毒聲字第3582號裁定停止
    戒治所餘戒治期間付保護管束，於90年2 月14日保護管束期
    滿，經臺灣板橋地方法院檢察署檢察官於90年4 月4 日以90
    年度戒毒偵字第235 號為不起訴處分確定。復於91年間因施
    用毒品案件，經本院裁定令入戒治處所施以強制戒治，並由
    臺灣板橋地方法院檢察署檢察官聲請簡易判決處刑，其中強
    制戒治部分於93年1 月9 日因法律修正報結，聲請簡易判決
    處刑部分則經本院於91年10月17日以91年度板簡字第1656號
    判處有期徒刑三月，於91年11月18日確定，於93年4 月8 日
    執行完畢；又於92年間因施用毒品案件，經本院於93年2 月
    27日以93年度簡字第561 號判處有期徒刑五月，於93年4 月
    16日確定，於95年1 月22日執行完畢；又於95年間因施用第
    一、二級毒品案件，經本院於95年9 月29日以95年度訴字第
    751 號分別判處有期徒刑七月、四月，應執行有期徒刑十月
    ，於95年12月18日確定，嗣經本院以96年度聲減字第922 號
    裁定各減為有期徒刑三月又十五日、二月，應執行有期徒刑
    五月確定，於96年7 月16日執行完畢；又於96年間因施用第
    二級毒品、持有第二級毒品案件，經臺灣臺北地方法院於96
    年4 月26日、96年5 月30日以96年度簡字第1238號分別判處
    有期徒刑六月、三月，其中施用第二級毒品部分，經同院於
    96年12月19日以96年度簡上字第216 號判決上訴駁回確定，
    持有第二級毒品部分則於97年12月27日確定，嗣經同院以97
    年度聲減字第406 號裁定減刑並定應執行刑為有期徒刑四月
    確定，於99年4 月9 日執行完畢（構成累犯）。又於98年間
    因施用第二級毒品案件，經本院於99年3 月31日以99年度易
    字第578 號判處有期徒刑五月，於99年7 月13日確定（尚待
    執行）。猶不知悔改，復基於施用第二級毒品甲基安非他命
    之犯意，於99年6 月8 日下午4 時許，在其位於臺北縣土城
    市○○路21巷7 號8 樓住處，以玻璃球吸食器點火燒烤後吸
    食煙霧之方式，施用第二級毒品甲基安非他命一次。嗣於99
    年6 月9 日晚上10時許，在上址住處為警查獲，並扣得其所
    有供己施用第二級毒品甲基安非他命所用之吸食器二組，且
    經警採尿驗悉。
二、案經臺北縣政府警察局土城分局報請臺灣板橋地方法院檢察
    署檢察官偵查起訴，經本院改依簡式審判程序審理。
    理  由
一、訊據被告甲○○於本院審理時對其於上揭時、地施用第二級
    毒品甲基安非他命之犯行，已坦承不諱，又被告經警詢問後
    所採集之尿液經送檢驗結果，呈施用第二級毒品甲基安非他
    命之陽性反應，有臺灣檢驗科技股份有限公司於99年6 月24
    日出具之濫用藥物檢驗報告一件附卷可稽。此外，復有被告
    所有供己施用第二級毒品甲基安非他命所用之吸食器二組扣
    案可證。再者，被告前於89年間因施用毒品案件，經本院以
    89年度毒聲字第420 號裁定送觀察、勒戒後，認有繼續施用
    毒品之傾向，再經本院以89年度毒聲字第1046號裁定令入戒
    治處所施以強制戒治一年，嗣本院以89年度毒聲字第3582號
    裁定停止戒治所餘戒治期間付保護管束，於90年2 月14日保
    護管束期滿，經臺灣板橋地方法院檢察署檢察官於90年4 月
    4 日以90年度戒毒偵字第235 號為不起訴處分確定。復於91
    年間因施用毒品案件，經本院裁定令入戒治處所施以強制戒
    治，並由臺灣板橋地方法院檢察署檢察官聲請簡易判決處刑
    ，其中強制戒治部分於93年1 月9 日因法律修正報結，聲請
    簡易判決處刑部分則經本院於91年10月17日以91年度板簡字
    第1656號判處有期徒刑三月，於91年11月18日確定，於93年
    4 月8 日縮刑期滿執行完畢，有臺灣高等法院被告前案紀錄
    表附卷可參，從而本件雖係在觀察、勒戒及強制戒治執行完
    畢釋放後五年以後所為犯行，但被告已於五年內再犯施用毒
    品案件，且經裁判確定，顯見其再犯率甚高，原實施觀察、
    勒戒或強制戒治，已無法收其實效，而無五年戒斷期之存在
    ，自無再經觀察、勒戒及強制戒治之必要，應由檢察官逕行
    起訴。綜上，足認被告自白與事實相符，罪證明確，犯行洵
    堪認定。
二、查甲基安非他命係毒品危害防制條例第2 條第2 項第2 款所
    列之第二級毒品。核被告所為，係犯毒品危害防制條例第10
    條第2 項之施用第二級毒品罪。被告於施用毒品甲基安非他
    命而持有該毒品之低度行為，應為施用之高度行為所吸收，
    不另論罪。查被告前於91年間因施用毒品案件，經本院於91
    年10月17日以91年度板簡字第1656號判處有期徒刑三月，於
    91年11月18日確定，於93年4 月8 日執行完畢；又於92年間
    因施用毒品案件，經本院於93年2 月27日以93年度簡字第56
    1 號判處有期徒刑五月，於93年4 月16日確定，於95年1 月
    22日執行完畢；又於95年間因施用第一、二級毒品案件，經
    本院於95年9 月29日以95年度訴字第751 號分別判處有期徒
    刑七月、四月，應執行有期徒刑十月，於95年12月18日確定
    ，嗣經本院以96年度聲減字第922 號裁定各減為有期徒刑三
    月又十五日、二月，應執行有期徒刑五月確定，於96年7 月
    16日執行完畢；又於96年間因施用第二級毒品、持有第二級
    毒品案件，經臺灣臺北地方法院於96年4 月26日、96年5 月
    30日以96年度簡字第1238號分別判處有期徒刑六月、三月，
    其中施用第二級毒品部分，經同院於96年12月19日以96年度
    簡上字第216 號判決上訴駁回確定，持有第二級毒品部分則
    於97年12月27日確定，嗣經同院以97年度聲減字第406 號裁
    定減刑並定應執行刑為有期徒刑四月確定，於99年4 月9 日
    執行完畢，有臺灣高等法院被告前案紀錄表在卷可按，其於
    有期徒刑執行完畢後五年以內故意再犯本案之罪，係屬累犯
    ，應依刑法第47條第1 項之規定加重其刑。爰審酌被告年值
    青壯，素行非佳，不思尋求正當之身心發展警惕自持，竟又
    施用足以導致精神障礙、性格異常，甚至造成生命危險之毒
    品，戕害一己之身心健康，對社會治安可能之危害程度非微
    ，惟其於犯罪後尚能坦承犯行等一切情狀，量處如主文所示
    之刑，以示懲儆。
三、扣案之吸食器二組，係被告所有供己施用毒品甲基安非他命
    所用之物，業據其供認在卷，爰依刑法第38條第1 項第2 款
    規定，併予宣告沒收。
據上論斷，應依刑事訴訟法第273 條之1 第1 項、第299 條第1
項前段，毒品危害防制條例第10條第2 項，刑法第11條前段、第
47條第1 項、第38條第1 項第2 款，判決如主文。
本案經檢察官林慈雁到庭執行職務
中    華    民    國    99    年    10    月    12    日
                  刑事第十庭    法  官  張江澤
以上正本證明與原本無異。
如不服本判決，應於判決送達後10日內敘明上訴理由，向本院提
出上訴狀 (應附繕本) ，上訴於臺灣高等法院。其未敘述上訴理
由者，應於上訴期間屆滿後20日內向本院補提理由書「切勿逕送
上級法院」。
                                書記官  梁宜庭
中    華    民    國    99    年    10    月    14    日
附錄本案論罪科刑法條全文：
毒品危害防制條例第10條
施用第一級毒品者，處六月以上五年以下有期徒刑。
施用第二級毒品者，處三年以下有期徒刑。

司法院資訊處製作；財團法人民間司法改革基金會備份。
